臺灣高等法院刑事裁定　　　　　　　　100年度聲再字第337號
再審聲請人
即受判決人　宋貴集
上列聲請人因違反商業會計法等案件，對於本院98年度上訴字第
4090號，中華民國100年6月30日確定判決（第一審案號：臺灣臺
北地方法院97年度訴字第2344號、98年度金訴字第 9號、98年度
金訴字第14號、98年度易字第 921號），聲請再審，本院裁定如
下：
    主  文
再審之聲請駁回。
    理  由
一、再審聲請人即受判決人宋貴集聲請意旨略以：受判決人分別
    於民國96年10月、11月委託友人劉仁慶以匿名寄出檢舉函予
    檢察官或具名撥打165 反詐欺專線之方式，檢舉福國工程有
    限公司之詐欺犯行。受判決人甘冒受福國工程有限公司所屬
    集團報復之風險，係認若受司法警察重視，將可立即打擊犯
    罪。故受判決人應屬刑法第27條規定之中止犯，原判決未予
    審酌。為期犯罪者能及時悔過、信任司法教化而改過遷善，
    爰依刑事訴訟法第420 條第6 款、第421 條規定聲請再審，
    請求減輕被告之應執行刑云云。
二、按聲請再審應以再審書狀，敘述理由，附具原判決之繕本及
    證據，提出於管轄法院為之，刑事訴訟法第 429條定有明文
    。又有罪之判決確定後，為受判決人之利益聲請再審，必其
    聲請之理由合於刑事訴訟法第420條第1項所定情形之一，或
    合於同法第 421條之規定者，始足當之。而再審係為原確定
    判決認定事實錯誤而設之救濟程序，是聲請再審之對象應為
    確定之實體判決。而受理再審聲請之法院，應先審查再審之
    聲請是否具備合法條件，若其聲請再審之程序違背規定時，
    即應以其聲請不合法，依刑事訴訟法第 433條規定裁定駁回
    之。必再審之聲請合法，始能進而審究其再審有無理由，此
    有最高法院90年度臺抗字第 385號裁定意旨可參。查本件受
    判決人主張其有中止犯規定適用乙節，係對於本院98年度上
    訴字第4090號判決（下稱原確定判決）之實體法則適用而有
    爭執，此屬原確定判決有無違背法令及得否聲請非常上訴救
    濟之問題，核與再審係對確定判決之認定事實錯誤而為之救
    濟方法，完全不同，受判決人執此作為聲請再審之事由，於
    法已有未合。
三、次按有罪之判決確定後，為受判決人之利益聲請再審，必其
    聲請理由合於刑事訴訟法第420 條第1 項所定情形之一或有
    同法第421 條有足以影響於判決之重要證據漏未審酌者，始
    得為受判決人之利益，聲請再審。其中刑事訴訟法第 421條
    規定，不得上訴於第三審法院之案件，除前條規定外，其經
    第二審確定之有罪判決，如就足生影響於判決之重要證據漏
    未審酌者，亦得為受判決人之利益，聲請再審。此所謂「重
    要證據漏未審酌」，亦係指第二審法院判決前已發現而提出
    之證據，未予審酌而言，如第二審法院依調查之結果，本於
    論理法則、經驗法則取捨證據認定事實，就被捨棄之證據，
    已於理由內敘明其捨棄之理由者，即非屬之。至於同法第42
    0 條第1 項第6 款所謂發現確實之新證據，足認受有罪判決
    之人應受無罪、免訴、免刑或輕於原判決所認罪名之判決者
    ，則指該證據於判決確定之前已經存在，為法院及當事人所
    不知，而於判決確定後始經發現者而言；其固非以絕對不須
    經過調查程序為條件，但從證據之本身形式上觀察，必須可
    認為確實足以動搖原確定判決者，始足當之，有最高法院33
    年抗字第70號判例、35年特抗字第21號判例足資參照。查聲
    請意旨所陳述受判決人委託友人劉仁慶以匿名寄出檢舉函予
    檢察官或具名撥打165 反詐欺專線之方式，檢舉福國工程有
    限公司之詐欺犯行等節，業經原確定判決詳為調查審酌，而
    不採為本件受判決人有利之證據，此可見卷附原確定判決影
    本第36頁理由乙、壹、一、（二）、8、(3)以下說明。本件
    受判決人仍執詞主張其係委託友人劉仁慶檢舉福國工程有限
    公司等情，作為聲請再審之理由，核與刑事訴訟法第420條
    第1項第6款、第421條所定再審要件不符，無從認為有理由
    。
四、綜上所析，受判決人所提再審之聲請，或違背再審之程序規
    定，或與法定再審事由不相符合，應予駁回。
據上論斷，應依刑事訴訟法第433條、第434條第 1項，裁定如主
文。
中    華    民    國    100   年    8     月    12    日
              刑事第二十五庭審判長法  官  黃瑞華
                                  法  官  陳德民
                                  法  官  陳恆寬
以上正本證明與原本無異。
不得抗告。
                                  書記官  黃家麟
中    華    民    國   100    年    8     月    17    日